【裁判字號】    89,訴,846
【裁判日期】    890828
【裁判案由】    毒品危害防制條例
【裁判全文】
臺灣臺南地方法院刑事判決                          八十九年度訴字第八四六號
    公  訴  人  臺灣台南地方法院檢察署檢察官
    被      告  甲○○
右列被告因毒品危害防制條例案件，經檢察官提起公訴（八十八年度營毒偵字第六九
０號）及檢察官移送併辦（八十九年度毒偵字第一八三二號），本院判決如左：
    主  文
甲○○連續施用第一級毒品，累犯，處有期徒刑壹年，扣案含海洛因殘渣袋陸個、注
射針筒肆個、含海洛因殘渣吸管壹支均沒收銷燬之；又連續施用第二級毒品，累犯，
處有期徒刑陸月，扣案安非他命玻璃球狀吸食器壹支收銷燬之，應執行有期徒刑壹年
肆月，扣案含海洛因殘渣袋陸個、注射針筒肆個、含海洛因殘渣吸管壹支、安非他命
玻璃球狀吸食器壹支均沒收銷燬之。
    事  實
一、被告甲○○前因肅清煙毒條例及偽造文書等案件，為本院分別判處有期徒刑四年
    及五月確定，經定執行刑四年三月，於民國八十五年五月九日假釋出獄，八十七
    年十二月二十日假釋期滿，未經撤銷假釋執行完畢。復於八十七年間因連續施用
    第一級毒品海洛因，經本院於八十七年十月二十七日以八十七年度毒聲字第九七
    二號裁定應送勒戒處所觀察、勒戒後認有繼續施用毒品傾向，復於八十七年十一
    月二十六日以八十七年度毒聲字第一二一七號裁定施以強制戒治，嗣停止戒治付
    保護管束期滿，為臺灣台南地方法院檢察署檢察官於八十八年十二月十日以八十
    八年度戒毒偵字第一二五號為不起訴處分。詎被告又分別基於施用第一級毒品海
    洛因及第二級毒品安非他命之概括犯意，自八十九年一月間起至八十九年七月五
    日止，在台南市○○○街七四號居所及台南縣永康市○○路二四六巷十一弄三十
    號等處，連續多次以將海洛因摻入香煙內之方法施用第一級毒品海洛因，另以將
    第二級毒品安非他命置入玻璃管內再於其下點火生煙之方式，施用安非他命，嗣
    經警於八十九年一月二十七日凌晨二時三十分許查獲向甲○○購買（販賣部分另
    經本院以八十九年度訴字第三七七號判決）及一起施用安非他命之陳惠峰，再據
    陳惠峰之供述在台南市○○○街七十二號查獲甲○○並經警採尿送驗，復於八十
    九年七月六日十時三十分經台南市警察局持檢察官搜索票搜索台南縣永康市○○
    路二四六巷十一弄三十號，再查獲被告有施用第一級毒品海洛因及第二級毒品安
    非他命之行為，並扣得專供施用毒品之含海洛因殘渣袋陸個、注射針筒肆個、含
    海洛因殘渣吸管壹支、安非他命玻璃球狀吸食器壹支。
二、案經台南縣警察局歸仁分局報請臺灣臺南地方法院檢察署檢察官偵查起訴。
    理  由
一、右開被告甲○○施用第一級毒品海洛因及第二級毒品安非他命之事實，業經被告
    甲○○自白不諱，另被告於八十七年間因連續施用第一級毒品，經觀察勒戒後認
    有繼續施用毒品傾向，施以強制戒治，嗣停止戒治付保護管束期滿，未經撤銷停
    止戒治，為檢察官於八十八年十二月十日以八十八年度戒毒偵字第一二五號為不
    起訴處分，有該不起訴處分書一紙在卷可憑。次查，八十九年一月二十七日凌晨
    綽號「小尼」之證人陳惠峰透過被告向案外人顏政雄購買安非他命為警當場查獲
    ，警方於同日採被告尿液送驗有嗎啡陽性反應（按海洛因係由嗎啡經化學合成而
    製得，經進入人體後，因代謝而分解又生成嗎啡，因此施打海洛因後，由尿液中
    檢驗結果仍為嗎啡反應），有台南縣衛生局尿液檢驗成績書一紙在卷可憑，又檢
    察官將被告之尿液送請法務部調查局覆驗，被告之尿液有嗎啡陽性反應，亦有該
    局之檢驗通知書等附卷可稽，再被告台南縣衛生局尿液檢驗成績書及法務部調查
    局之尿液檢驗通知書，雖均無安非他命陽性反應，惟據證人陳惠峰證述：本年一
    月間數次將購自顏政雄之毒品安非他命攜至被告上開台南市○○○街七四號居所
    ，將毒品置入玻璃球以火燻烤產生煙霧，與被告一起吸食，此有證人陳惠峰之偵
    訊筆錄供參，故被告連續施用安非他命之犯行，應無疑問。又被告自八十九年一
    月二十七日後至八十九年七月六日止再施用第一級毒品海洛因及第二級毒品安非
    他命之行為，亦據被告自白在卷及有台南市衛生局尿液檢驗成績書一紙在卷可憑
    ，被告此部分犯行亦足認定。故本件被告自白核與事證相符，其施用毒品海洛因
    及安非他命之罪行堪予認定，應依法論科。
二、核被告所為，係分別犯毒品危害防制條例第十條第一項及第二項之罪。被告所犯
    上開二罪間，犯意各別，罪名互異，應分論併罰。又其施用第一級及第二級毒品
    之行為均時間密接、犯罪構成要件相同，顯係基於概括犯意反覆為之，應各依連
    續犯規定論以一罪，並分別加重其刑。至被告非法持有第一級毒品及第二級毒品
    之低度行為，已分別為其進而施用之高度行為所吸收，不復另論。另查被告前因
    肅清煙毒條例及偽造文書等案件，為本院分別判處有期徒刑四年及五月確定，經
    定執行刑四年三月，於八十五年五月九日假釋出獄，八十七年十二月二十日假釋
    期滿，未經撤銷假釋執行完畢，有台灣高等法院被告全國前案紀錄表在卷可按，
    是被告於刑之執行完畢後，五年之內再犯本件有期徒刑以上之罪，為累犯，應遞
    加重其刑。扣案專供施用毒品之含海洛因殘渣袋陸個、注射針筒肆個、含海洛因
    殘渣吸管壹支、安非他命玻璃球狀吸食器壹支，為被告專供施用毒品之器具，業
    據被告供述在卷，均應依同法第十八條第一項前段規定沒收銷燬之。
三、又被告自八十九年一月二十七日後至八十九年七月六日止再施用第一級毒品海洛
    因及第二級毒品安非他命之行為，即檢察官以八十九年度毒偵字第一八三二號移
    送併辦部分，雖未據檢察官起訴，惟與前開起訴部分，有連續犯裁判上一罪關係
    ，本院自得併予審判，附此敘明。
據上論斷，應依刑事訴訟法第二百九十九條第一項前段，毒品危害防制條例第十條第
一項、第二項、第十八條第一項前段，刑法第十一條前段、第五十六條、第四十七條
、第五十一條第五款，判決如主文。
本案經檢察官黃朝貴到庭執行職務。
中    華    民    國      八十九      年      八      月      二十八    日
                                  臺灣臺南地方法院刑事第二庭
                                      法  官      鄧  希  賢
右正本證明與原本無異。
如不服本判決，應於判決送達後十日內向本院提出上訴狀( 應附繕本 )。
                                      書記官      陳  美  蓉
中    華    民    國      八十九      年      八      月      二十八    日
附錄條文：
毒品危害防制條例第十條第一項、第二項
施用第一及毒品者，處六月以上五年以下有徒刑。
施用第二及毒品者，處三年以下有期徒刑。


司法院資訊處製作；財團法人民間司法改革基金會備份。
